【裁判字號】    96,苗小,1252
【裁判日期】    970321
【裁判案由】    給付票款
【裁判全文】
臺灣苗栗地方法院民事小額判決        96年度苗小字第1252號
原      告  甲○○
被      告  丙○○○
兼  訴  訟  乙○○
人 代 理人              7號.
上列當事人間請求給付票款事件，本院於民國97年3 月14日言詞
辯論終結，判決如下：
    主  文
被告應連帶給付原告新臺幣肆萬伍仟元及自民國九十六年五月六
日起至清償日止按年息百分之六計算之利息。
訴訟費用新台幣壹仟元由被告連帶負擔。
本判決得假執行。
    事實及理由
壹、程序部分：
    按訴狀送達後，原告不得將原訴變更或追加他訴，但擴張或
    減縮應受判決事項之聲明者，不在此限，民事訴訟法第255
    條第1 項第3 款定有明文。查原告依給付票款之法律關係原
    起訴請求被告2 人應連帶給付原告新台幣（下同）60,000元
    ，及自民國96年5 月6 日起至清償日止，按年息百分之6 計
    算之利息，嗣於本院97年2 月20日言詞辯論程序中變更訴之
    聲明，將其中本金部分減縮為45,000元，核其所為係減縮訴
    之聲明，依首開法條規定，自應准許。
貳、實體部分：
一、原告起訴主張：被告丙○○○原委託原告出售不動產，事後
    被告與原告前曾帶看不動產之客戶簽約，被告丙○○○本應
    給付原告仲介費，經雙方協商同意由被告2 人於96年5 月5
    日前給付原告新台幣（以下同）60,000元，被告2 人因此簽
    發票面金額60,000元、發票日為96年2 月6 日、到期日為96
    年5 月5 日、票號593297號之本票1 紙與原告，詎原告於到
    期日後提示請求付款，仍有45,000元未獲支付，屢經催討仍
    未獲置理，為此依票據法律關係請求被告連帶給付未清償之
    票款45,000元及法定利息。並聲明：如主文第1 項所示。
二、被告則以：系爭本票與仲介買賣不動產無關，係因被告丙○○○曾將不動產設定抵押權與原告，但借款清償後原告拒不
    塗銷抵押權，被告不得已簽發系爭票贈與原告，該本票僅係
    贈與原告6 萬元之保證，但被告已向原告表明撤銷贈與，另
    簽發本票當日已給付原告15,000元等語置辯。
三、原告主張因被告丙○○○委託其出售不動產，事後被告與原
    告曾帶看不動產之客戶簽約，被告丙○○○本應給付原告仲
    介費，經雙方協商同意由被告2 人於96年5 月5 日前給付原
    告60,000元，被告2 人因此簽發系爭本票與原告之事實，業
    據原告提出系爭本票、同意書、不動產銷售委託契約書、東
    海房屋帶看紀錄各1 紙為證，堪認實在。被告雖辯稱系爭本
    票與仲介買賣不動產無關，然被告2 人簽署之同意書中載明
    ：「立同意書人丙○○○、乙○○茲同意於民國96年5 月5
    日前支付甲○○先生新台幣陸萬元整，有關丙○○○女士出
    賣任何其名下之房屋或土地乙事與東海房屋甲○○先生個人
    無關。」同意書最末並記載：「收到乙○○所交付之現金陸
    萬元整後甲○○先生同意歸還本票。」有被告所不爭執之同
    意書1 紙在卷可佐（見支付命令卷第2 頁背面），該同意書
    既特別記載被告丙○○○出賣名下之房屋或土地與原告無關
    ，足認被告所辯：系爭本票與被告丙○○○委託原告出售不
    動產無關等語，不足採信，是被告所辯系爭本票係贈與原告
    之保證1 節，即無足取。至被告所辯簽發本票當日已給付15
    ,000 元 ，原告就此並不否認，原告亦已扣除該15,000元，
    僅請求被告2 人連帶給付45,000元。綜上，被告2 人簽發系
    爭本票與原告，既有上開同意書所約定之原因關係存在，從
    而原告依據票據法律關係請求被告2 人連帶給付尚未清償之
    45,000元，及自本票到期日翌日即96年5 月6 日起之法定利
    息，即為正當，應予准許。
四、本件係命清償票據上債務之判決，應依職權宣告假執行。
五、據上論結，原告之訴為有理由，依民事訴訟法第436 條第2
    項、第385 條第1 項前段、第389 條第1 項第4 款、第85條
    第2項，判決如主文。
中    華    民    國    97    年    3     月    21    日
                  苗栗簡易庭法  官  吳國聖
以上正本係照原本作成。
如對本判決上訴，須於判決送達後20日內向本院提出上訴（須按
他造當事人之人數附繕本）。
                            書記官  葉俊宏
中    華    民    國    97    年    3     月    21    日


司法院資訊處製作；財團法人民間司法改革基金會備份。
